# 正常经营的企业在扩建期间人员工资计入哪里

提问人：cxh770302 时间：2013-10-25 15:50:01
个人意见：财务部经理、人力资源部经理，仍然计入管理费用。不能以这样管理岗位的人参与基建工作就计入基建的成本中，管理岗位的人是站在公司全局的角度设置的。

回答人：chenyiwei
赞同此观点，还是要区分日常管理支出和符合资本化条件的支出的界限。不能因为公司处于建设期就把所有支出全部计入工程成本，而不论这些支出是否与固定资产达到预定可使用状态直接相关和必需。